---
title: "Desarrollo de un modelo estratégico de focalización del dengue en áreas urbana de México"
author: "Felipe Antonio Dzul Manzanilla"
institute: "Especialidad en Métodos Estadísticos"
date: "2022/12/07 (updated: `r Sys.Date()`)"
output:
  xaringan::moon_reader:
    lib_dir: libs
    css: 
      - default
      - default-fonts
      - duke-blue
      - hygge-duke
      - libs/cc-fonts.css
      - libs/figure-captions.css
    nature:
      highlightStyle: github
      highlightLines: true
      countIncrementalSlides: false
---

class: center, middle
```{r xaringan-fit-screen, echo=FALSE}
xaringanExtra::use_fit_screen()
```

```{r xaringanExtra, echo = FALSE}
xaringanExtra::use_progress_bar(color = "#0051BA", location = "top")
```

```{r xaringan-tachyons, echo=FALSE}
xaringanExtra::use_tachyons()
```

```{r share-again, echo=FALSE}
xaringanExtra::use_share_again()
```

```{r xaringan-logo, echo=FALSE}
xaringanExtra::use_logo(
  image_url = "https://www.uv.mx/v2/images/logouv.jpg",
  position = xaringanExtra::css_position(top = "1em", right = "1em")
)
```

## Planteamiento del Problema
<hr style="height:2px;border-width:0;color:#330019;background-color:#330019"> 

---
class: center, middle
## Justificación
<hr style="height:2px;border-width:0;color:#330019;background-color:#330019"> 

---
## Objetivo General
<hr style="height:2px;border-width:0;color:#330019;background-color:#330019"> 
### - Desarollar un modelo estratégico de focalización del dengue en las áreas endémicas urbanas de México

---
## Objetivo Específicos 
<hr style="height:2px;border-width:0;color:#330019;background-color:#330019"> 

### - Determinar los hotspots del vector del dengue en México.

### - Determinar los hotspots de la transmisón de dengue.

### - Desarrollar un modelo de estratificación que incluya los hotspots del vector y los hotspots de los casos.

### - Desarrollar un paquete en R para que el personal de salud del programa de prevención de dengue realice los hotspots del vector del dengue.

### - Desarrollar un paquete en R para que el personal de salud del programa de prevención de dengue realice los hotspots de los casos de dengue.

### - Escribir un manual para la identificación de los hotspots del vector del dengue


---
# Hipótesis
<hr style="height:2px;border-width:0;color:#330019;background-color:#330019"> 

La identificación de los hotspots del vector y los hotspots de la transmisión de dengue son factibles y operacionalmente posibles, y su concordancia espacial puede permitir diseñar un modelo estratégico de focalización en las áreas urbanas endémicas de dengue en México que combine la vigilancia entomológica y la vigilancia epidemiológica.

---
## Marco Teórico
<hr style="height:2px;border-width:0;color:#330019;background-color:#330019"> 


---
## Propuesta Metodológica
<hr style="height:2px;border-width:0;color:#330019;background-color:#330019"> 


---
## Cronograma
<hr style="height:2px;border-width:0;color:#330019;background-color:#330019"> 


---
# Thanks!
<hr style="height:2px;border-width:0;color:#330019;background-color:#330019"> 

&nbsp;

- ***email***      :     felipe.dzul.m@gmail.com

- ***celular***    :     228 229 3419

- ***github***     :     [https://github.com/fdzul]()

- ***slides***     :     [https://reverent-khorana-420d9e.netlify.app/#1]()



.footnote[La presentación fue creada via [**xaringan**](https://github.com/yihui/xaringan),
[**revealjs**](https://revealjs.com/),
[remark.js](https://remarkjs.com), [**knitr**](http://yihui.name/knitr),
& [R Markdown](https://rmarkdown.rstudio.com) en [R]() & [RStudio](2.R_Scripts/libs/rstudio_leaflet/rstudio_leaflet.css).]



